【裁判字號】    92,婚,96
【裁判日期】    920304
【裁判案由】    離婚
【裁判全文】
臺灣臺中地方法院民事判決      九十二年婚字第九六號
    原      告  乙○○
    被      告  甲○○
右當事人間離婚事件，本院判決如左：
    主      文
准原告與被告離婚。
訴訟費用由被告負擔。
    事      實
甲、原告方面：
一、聲明：求為判決如主文所示。
二、陳述：
    兩造於民國（下同）九十一年一月五日結婚，婚後常因兩造個性不合，屢遭被告
    毆打，有診斷書可證。且被告不准原告與異性談話，若發現原告與異性談話，即
    不分青紅皂白將人打一頓，使原告在人際關係上感到莫名壓力，原告身體上及精
    神上受莫大痛苦，致不堪繼續同居，原告非不得依民法第一千零五十二條第一項
    第三款之規定請求離婚。
三、證據：提出戶籍謄本乙件、結婚証書影本乙件，診斷證明書四件為證，並聲請訊
    問證人林崇勝、張樊。
乙、被告方面：
一、聲明：駁回原告之訴。
二、陳述：
    因原告下班以後屢屢在外與同事遊玩至三更半夜才回來，被告苦勸原告，原告皆
    不接受，被告沒有毆打恐嚇原告，被告只有打過原告一巴掌，原告之傷勢是兩造
    吵架發生拉扯所致。
三、証據：提出錄音帶乙捲、照片四幀為証。
    理      由
一、本件原告主張其與被告係夫妻關係，現仍存續中之事實，業據其提出戶籍謄本為
    證，自堪信為真實。
二、又原告主張被告與其意見不合時即屢遭被告毆打等情，業據原告提出診斷証明書
    四紙為証，且經証人即原告之同事林崇勝到庭結証：「我和原告同一家汽車教練
    場的同事，九十二年一月一日被告去教練場找原告，剛開始他們二個在教練場中
    央吵架，我們也不曉得他們在吵什麼，後來，就看到被告抓原告頭髮撞車子，還
    毆打他，我們就趕快去勸架，聽原告說被告經常毆打她。」等語（見九十二年二
    月十八日言詞辯論筆錄）；又另一証人即原告之同事張樊到庭結証：「我和原告
    同一家汽車教練場的同事，九十二年一月一日被告去教練場找原告，剛開始看到
    被告在教練場中央罵原告，後來，就看到被告抓原告頭髮、撞車子，還毆打他，
    我們就趕快去勸架，後來，我們跟被告說不可以在公司打人，被告說要去外面打
    ，就拖著原告到外面打」等語（見九十二年二月十八日言詞辯論筆錄），原告此
    部分之主張亦堪信為真實。被告提出之照片及錄音帶縱然屬實，亦僅能証明伊深
    愛原告及勸導原告不要晚歸，但無解於虐待原告之事實存在，是被告所辯不足為
    採。
三、按夫妻之一方受他方不堪同居之虐待者，他方得請求離婚，民法第一千零五十二
    條第一項第三款定有明文。又按婚姻以夫妻之共同生活為目的，夫妻應以誠摯相
    愛為基礎，相互尊重、忍讓與諒解，共同建立和諧美滿幸福之家庭，倘其一方予
    他方以身體上或精神上不可忍受之痛苦，致無法繼續保持共同生活之美滿、安全
    及幸福，而生婚姻之破綻，即屬不堪同居之虐待。再者，是否為夫妻間不堪同居
    之虐待，自兩性平等之地位，維持人性之尊嚴，並斟酌當事人之地位、教育程度
    及其他情事而定。本件被告常因意見不合即毆打原告，已如前述，對原告之人性
    尊嚴，傷害甚鉅，足認被告給予原告身體上及精神上不可忍受之痛苦，已達不堪
    同居虐待之程度。從而，原告依民法第一千零五十二條第一項第三款，請求離婚
    ，於法即無不合，應予准許。
四、據上論結，本件原告之訴為有理由，依民事訴訟法第七十八條，判決如主文。
中      華      民      國    九十二    年      三      月      四      日
                                    臺灣臺中地方法院家事法庭
~B法      官  廖穗蓁
右為正本係照原本作成
如對本判決上訴須於本判決送達後二十日內向本院提出上訴狀
中      華      民      國    九十二    年      三      月      六      日
~B法院書記官


司法院資訊處製作；財團法人民間司法改革基金會備份。
